【裁判字號】    95,台上,1139
【裁判日期】    950303
【裁判案由】    妨害風化
【裁判全文】
最高法院刑事判決            九十五年度台上字第一一三九號
    上  訴  人  台灣高等法院台南分院檢察署檢察官
    被      告  乙○○
                甲○○
                        號
                        C棟4.
上列上訴人因被告等妨害風化案件，不服台灣高等法院台南分院
中華民國九十五年一月二日第二審更審判決（九十四年度重上更
(二)字第五六四號，起訴案號：台灣台南地方法院檢察署八十八年
度偵字第一三八０四號），提起上訴，本院判決如下：
    主  文
原判決撤銷，發回台灣高等法院台南分院。
    理  由
本件原判決略以：被告乙○○、甲○○妨害風化案件，經第一審
為有罪並諭知被告等均緩刑之判決後，判決正本係經第一審法院
之法警吳淑靜於民國八十九年六月五日，送達於承辦檢察官張太
龍之辦公室，且該承辦檢察官除於八十九年六月五日（星期一）
輪值，至法院執行公訴職務外，其後之六月六、七、八、九日（
即星期二至星期五）並未輪值內、外勤、開會、開庭，亦無任何
差假情事，有送達證書及第一審法院之院內文件送達證明簿（下
稱送證簿），暨台灣台南地方法院檢察署九十二年一月十三日南
檢玲人字第０九二０五五００一八號函、九十四年十一月十五日
（原判決誤載為二日）南檢朝人字第０九四０五五０四０四號函
及其附件影本可稽。雖承辦檢察官於送達證書上，係蓋用八十九
年六月十三日收受送達之章戳，並於其出具之上訴書內，載明係
於八十九年六月十三日收受第一審判決正本。惟經送達之法警吳
淑靜證述：「依據我所提出之送證簿記載，六月五日我送達於檢
察官張太龍辦公室同一批（判決、裁定正本）共有十六件，該送
證簿上檢察官收受文件之日期戳有六月七日、十三日、二十日、
二十一日等不同日期。」等語，並有該送證簿影本在卷可憑。本
件第一審判決正本既已於八十九年六月五日，送達至承辦檢察官
辦公室，且該檢察官於同月七日，即已簽收同一批送達之其他裁
判，顯示該檢察官至遲於同月七日，應已收受本件之第一審判決
，上訴期間自其翌（八）日起算，截至八十九年六月十九日上午
即已屆滿（按其期間之末《十七》日為星期六，依當時之規定須
上班半日，應順延半日），乃竟延至八十九年六月十九日下午五
時（即十七時）始提起上訴，有第一審法院收文日期戳可參，顯
已逾期，因認其在第二審之上訴不合法律上之程式，予以駁回，
固非無見。
惟按：對於檢察官之送達，應向承辦檢察官為之；承辦檢察官不
在辦公處所時，向首席檢察官（檢察長）為之，刑事訴訟法第五
十八條定有明文。本件第一審判決正本經第一審法院之法警吳淑
靜於八十九年六月五日，送達於承辦檢察官張太龍之辦公室時，
自應依上開規定辦理，如承辦檢察官不在辦公處所，應向首席檢
察官（檢察長）為之，乃為送達之該法警並未於當日將上開刑事
判決正本交由承辦檢察官收受，亦未向首席檢察官（檢察長）為
送達，僅將之放置於承辦檢察官辦公室，自不發生合法送達之效
力。又上訴期間自送達判決後起算，係指經有合法之送達者而言
，如該項判決並非合法送達，祇能以受送達人實際接受判決時為
起算上訴期間之標準（本院二十八年上字第八號判例參照）。雖
檢察官不得無故遲延收受判決正本，惟本件第一審法院之法警於
送達前述刑事判決時，因未依刑事訴訟法第五十八條規定辦理，
致送達不合法，依前揭判例意旨，祇能以受送達人實際接受判決
時為起算上訴期間之標準。在此情形，自應確實究明該承辦檢察
官實際接受前述判決正本之日期，以資判斷其是否於法定期間內
上訴。本件第一審判決正本於八十九年六月五日送達至承辦檢察
官辦公室，同一批送達之裁判，該檢察官簽收之日期分別計有六
月七日、十三日、二十日、二十一日等不同日期等情，雖經法警
吳淑靜證實，並有送證簿影本可參（見上更(一)卷第四十三頁至四
十四頁，第四十六至四十八頁）。然第一審承辦檢察官何以先後
數日、分次簽收上開送證簿上載為同日送達之裁判？其未能同次
簽收，有無正當理由？原審就此攸關該檢察官實際接受本件第一
審判決正本日期之重要事項，未予調查說明，逕以該檢察官係於
八十九年六月七日，簽收同批送達之其他裁判，即推定其至遲應
於同（七）日收受本件第一審判決之送達，並以此日之次日起算
其上訴期間，尚嫌速斷，仍有判決理由不備之違法。檢察官上訴
意旨指摘原判決不當，非無理由，應認仍有撤銷發回之原因。
據上論結，應依刑事訴訟法第三百九十七條、第四百零一條，判
決如主文。
中    華    民    國  九十五  年    三    月    三    日
                      最高法院刑事第六庭
                          審判長法官  林  增  福
                                法官  邵  燕  玲
                                法官  張  清  埤
                                法官  陳  世  雄
                                法官  陳  朱  貴
      本件正本證明與原本無異
                                      書  記  官
中    華    民    國  九十五  年    三    月    八    日
                                                      Ｌ


司法院資訊處製作；財團法人民間司法改革基金會備份。
